臺灣臺南地方法院刑事判決
110年度易字第506號
公  訴  人  臺灣臺南地方檢察署檢察官
被      告  盧雲義


上列被告因竊盜案件，經檢察官提起公訴（110年度偵字第1756
號），被告就被訴事實為有罪之陳述，本院適用簡式審判程序審
理，判決如下：
    主  文
盧雲義犯竊盜罪，處有期徒刑參月，如易科罰金，以新臺幣壹仟
元折算壹日。
未扣案犯罪所得新臺幣壹萬捌仟元沒收，於全部或一部不能沒收
或不宜執行沒收時，追徵其價額。
    事實及理由
一、盧雲義意意圖為自己不法之所有，於民國109年12月9日20時
　　2分，在臺南市○○區○○路000號（阿超檳榔攤）前，趁陳
　　苡緁所駕駛OOOOOOOO號自小貨車停放在該處，搬運物品進入
　　店內並清點貨物時，趁隙竊取OOOOOOOO號自小貨車並駛至善
　　化區自由路260號對面巷口處棄置後，將陳苡緁放置在車店
　　內之皮包（內含證件、提款卡及現金）拿走，且將皮包內之
　　現金新臺幣（下同）8萬3000元拿走後，將皮包及證件、提
　　款卡丟棄路旁。嗣陳苡緁發現失竊後由阿超檳榔攤人員代為
　　向警方報案，陳苡緁則向阿超檳榔攤人員借用機車，至上址
    尋獲OOOOOOOO號自小貨車。經警方依監視錄影內容循線查獲
    盧雲義，並扣得盧雲義花用剩餘之贓款65000元（已由陳苡
    緁領回）。
二、前項犯罪事實，有下列證據足資證明：
  ㈠證人即告訴人陳苡緁於警詢及偵訊中之陳述。
　㈡臺南市政府警察局善化分局扣押筆錄暨扣押物品目錄表（警
　　卷第35至39頁）、贓物認領保管單（警卷第43頁）、被告犯
　　案路線圖（警卷第45頁）、監視器錄影及擷取照片共13張（
　　警卷第47至59頁）、車輛詳細資料報表（警卷第73頁）附卷
　　可以佐證。
  ㈢被告盧雲義於警詢、偵查中及於本院審理中之自白。
三、論罪科刑
  ㈠核被告所為，係犯刑法第320條第1項之竊盜罪。
  ㈡爰審酌被告曾有前科犯行，品行非佳；不思以正途營生，因
    缺錢花用而恣意竊取他人之財物，及被告所竊取財物之價值
    、犯罪所生危害之程度、犯罪後坦承犯行暨其於本院所述其
    教育程度為國中畢業，現在做工，家庭生活狀況小康，父母
    親約70多歲不需要我撫養等智識程度、家庭生活狀況等一
　　切情狀，量處如主文所示之刑，並諭知易科罰金之折算標準
    示懲。
四、沒收
　㈠按犯罪所得，屬於犯罪行為人者，沒收之。於全部或一部不
    能沒收或不宜執行沒收時，追徵其價額。刑法第38條之1第1
    項前段，第3項亦分別定有明文。
　㈡本件被告犯罪所得部分，告訴人於警詢中稱其失竊公司貨款
    约5萬元左右（警卷第25頁）；嗣稱所收款項有些部分還沒
    收齊，忘記扣除未收到的款項，而且收完款項後也沒在清點
    ，所以正確金額為多少她也不是很清楚，她打電話詢問老闆
    娘，老闆娘清點後告訴她正確金額是11萬8700元（警卷第31
    頁）；於偵查中則稱她沒有清點金額，是老闆娘估計6間店
    算起來是11萬8700元（偵卷第36頁）。被告於警詢中供稱他
    當時清點所竊得之現金為8萬3000元左右。他花掉1萬8000
　　元，剩6萬5000元被警方查扣（警卷第13頁）；於偵查中供
    稱他拿到手上的就是8萬多元，他還欠款3000元，另外修理
    車子1萬5000元（偵查卷第41頁）。此外，並無被告所竊得
    現金金額之相關證據。且本件經檢察官諭知告訴人提出收取
    店家（貨款）之日期、時間、憑證等資料到署（偵卷第36頁
　　），及本院通知告訴人提供失竊金額之貨款單據或計算表到
    院（本院卷第39頁、51頁、65頁）均未果。從而，本院認被
    告供述較為具體，且無其他佐證認為被告所竊得之金額為11
    萬8700元，認定被告所竊得之金額為8萬3000元，扣除歸還
    告訴人之6萬5000元，被告竊盜所得尚有1萬8000元應依刑法
　　第38條之1第1項前段、第3項規定宣告沒收，於全部或一部
    不能沒收或不宜執行沒收時，追徵其價額。
　㈢另被告所竊得駛離現場之上開OOOOOOOO號自小貨車，已由告
    訴人即時尋獲（警卷第25頁）；皮包等物品亦已尋獲（偵卷
    第36頁），業據告訴人於警詢及偵查中陳明在卷，爰不為沒
    收之諭知。
五、據上論斷，應依刑事訴訟法第273條之1第1項、第299條第1
    項前段、第310條之2、第454條，刑法第320條第1項、第41
    條第1項前段、第38條之1第1項前段、第3項，刑法施行法第
    1條之1，判決如主文。
六、如不服本件判決，得自收受送達之日起20日內，向本院提出
    上訴狀，上訴於臺灣高等法院臺南分院。　
本案經檢察官陳誌銘提起公訴；檢察官陳擁文到庭執行職務。
中　　華　　民　　國　　110 　年　　8 　　月　　5 　　日
                    刑事第二庭法　官  鄭文祺
以上正本證明與原本無異。
如不服本判決應於收受本判決後20日內向本院提出上訴書狀，並
應敘述具體理由。其未敘述上訴理由者，應於上訴期間屆滿後20
日內向本院補提理由書狀（均須按他造當事人之人數附繕本）「
切勿逕送上級法院」。 
 　　　　　　　　　　　　　　 書記官　吳昕韋　　　　　
中　　華　　民　　國　　110 　年　　8 　　月　　6 　　日
附錄本案論罪科刑法條全文：
中華民國刑法第320條
意圖為自己或第三人不法之所有，而竊取他人之動產者，為竊盜
罪，處5年以下有期徒刑、拘役或50萬元以下罰金。
意圖為自己或第三人不法之利益，而竊佔他人之不動產者，依前
項之規定處斷。
前二項之未遂犯罰之。